【裁判字號】    94,上訴,712
【裁判日期】    970313
【裁判案由】    詐欺等
【裁判全文】
臺灣高等法院刑事判決                 94年度上訴字第712號
上  訴  人  臺灣桃園地方法院檢察署檢察官
上  訴  人
即  被  告  寅○○
            申○○
被      告  庚○○
            辛○○
上列上訴人因被告詐欺等案件，不服台灣桃園地方法院九十三年
度訴字第六七六號，中華民國九十三年十二月三十一日第一審判
決（起訴案號：台灣桃園地方法院檢察署九十三年度偵緝字第一
九三號、九十三年度偵字第六七一號、第六八一號、第三三一六
號；及移送併案審理：台灣高雄地方法院檢察署九十三年度偵字
第一三三七○號、台灣板橋地方法院檢察署九十四年度偵字第四
○○六號），提起上訴，本院判決如下：
    主  文
原判決撤銷。
庚○○共同連續行使偽造私文書，足以生損害於公眾及他人，累
犯，處有期徒刑壹年陸月，減為有期徒刑玖月。附表一編號(一)至
(六)沒收物欄所示之物、附表二編號(一)至(五)所示偽造印文、署押、
沒收物欄所示之物、扣案之附表三編號(七)、(八)、(十)、(十二)、(十三)、(十四)
、(十五)、(十六)、(十九)、、所示之物、扣案之附表四編號(七)、(八)、(九)
所示之物，均沒收。
辛○○共同連續行使偽造私文書，足以生損害於公眾及他人，處
有期徒刑壹年，減為有期徒刑陸月，如易科罰金以銀元參佰元即
新台幣玖佰元折算壹日。附表一編號(一)至(六)沒收物欄所示之物、
附表二編號(一)至(五)所示偽造印文、署押、沒收物欄所示之物、扣
案之附表三編號(七)、(八)、(十)、(十二)、(十三)、(十四)、(十五)、(十六)、(十九)、、
所示之物、扣案之附表四編號(七)、(八)、(九)所示之物，均沒收。
寅○○連續行使偽造私文書，足以生損害於公眾及他人，累犯，
處有期徒刑壹年貳月，減為有期徒刑柒月。
申○○部分公訴不受理。
    事  實
一、庚○○於民國八十六年十一月四日因偽造文書案件，經台灣
    高等法院高雄分院判處有期徒刑一年確定，於八十六年八月
    二十八日因詐欺案件，經台灣台北地方法院判處有期徒刑十
    一月，八十七年四月三十日經本院判決駁回上訴確定，並經
    裁定應執行有期徒刑一年九月確定，八十九年十月二十四日
    入監執行，於九十年八月二十二日縮短刑期假釋出監，刑期
    至九十一年七月三日屆滿以已執行論。寅○○有藏匿人犯罪
    前科，於八十八年八月十九日因竊盜案件，經台灣彰化地方
    法院判處有期徒刑二年，八十八年十二月二十八日確定，八
    十九年三月十五日入監執行，於九十年六月二十日縮短刑期
    假釋出監，刑期至九十年十一月十七日屆滿以已執行論。
二、庚○○、辛○○、申○○（已死亡）及真實姓名年籍不詳之
    成年男子「阿清」，共同謀議以低價買進他人失竊之車輛加
    以改裝成合法車輛後，售出牟利，其等基於故買贓物、行使
    偽造特種文書、行使偽造私文書、行使偽造國民身分證、使
    公務員登載不實文書、意圖為自己不法所有之概括犯意聯絡
    及偽造公印文之犯意聯絡，自九十二年一月中旬至同年十月
    間止，明知附表一編號(一)至(六)所示之楊瓊娟等人所有自用小
    客車係遭人偷竊之贓車，先由「阿清」自不詳管道予以買得
    ，庚○○、申○○則以網路連上監理站網頁尋找資料或至監
    理站向黃牛購買資料方式，取得與上開贓車同型，但未有失
    竊紀錄之車輛之車籍、車主資料，交由「阿清」連續在不詳
    時間、地點，依取得之車牌號碼偽造車牌，並將取得之車身
    、引擎號碼打印於上開買受之贓車上加以偽造，再懸掛偽造
    之車牌，將上開贓車改裝成俗稱「Ｂ車」之複製車；辛○○
    並在報紙分類廣告上，刊登「缺錢找我」之小廣告，徵得基
    於犯意聯絡與行為分擔，願意冒充Ｂ車車主之男性年成車手
    及女性成年車手各一名，將所取得之車手之照片，經由雜誌
    廣告介紹，交由基於犯意聯絡之不詳姓名成年男子，於不詳
    時間、地點偽刻「內政部」之公印一枚，將該公印蓋於貼有
    上開車手照片之國民身分證，連續偽造未○○、丙○○、乙○○、癸○○○、地○○、己○○、邱建文、王秋光、張春
    長、蔡文啟、謝志鴻等人之國民身分證，再由申○○持上開
    偽造未○○、丙○○、乙○○、癸○○○、地○○、己○○
    、邱建文之國民身分證，至監理單位，以行車執照及原領之
    汽車新領牌照登記書遺失為由，申請補發上開Ｂ車之行車執
    照、新領牌照登記書等車籍資料，致監理機關之承辦公務員
    誤信其等為原車主及相關證件確已遺失，而將行車執照、新
    領牌照登記書遺失、申請補發等相關資料輸入電腦後，補發
    上開Ｂ車之行車執照、新領牌照登記書。庚○○即指示辛○○、申○○帶同男性或女性車手或由申○○充當車手，於附
    表一編號(一)至(六)所示之時間、地點，持前開偽造身分證件、
    補發之行車執照及新領牌照登記書等資料，駕駛Ｂ車前往如
    附表一編號(一)至(六)所示之中古車行，由車手偽裝之車主，以
    積欠地下錢莊債務，急需賣車籌款還錢為由兜售，並出示前
    揭證件以取信於車行，繼而偽簽如附表一編號(一)至(六)所示之
    偽造後車輛車主之姓名，偽造汽車買賣契約書交付予對方收
    執，致前揭中古車行之人員陷於錯誤，誤信其等所售Ｂ車乃
    來歷正當之中古車，而交付如附表一編號(一)至(六)所示之金額
    ，共計詐得新台幣（下同）二百八十萬元（其詐得金錢中百
    分之八十五交給「阿清」，其餘百分之十五則由庚○○、辛○○、申○○朋分），均足以生損害於各該被害人及戶政機
    關、監理機關對於戶政管理、汽車管理之正確性。
三、又庚○○為取得人頭帳戶，以供其等買賣Ｂ車時匯款之用，
    指示辛○○，先於附表二所示前往銀行申辦存款帳戶前，在
    不詳地點，委請不知情之刻印師傅刻製乙○○、王秋光、張
    春長、蔡文啟、謝志鴻等人之印章後，帶同該假冒乙○○、
    王秋光、張春長、蔡文啟、謝志鴻等人之車手，持前揭偽造
    乙○○、王秋光、張春長、蔡文啟、謝志鴻身分證及偽刻之
    印章，於附表二所示時間，前往如附表二所示之銀行，冒用
    乙○○等人名義，蓋用偽造之印章及簽名，偽造附表二編號
    (一)至(五)所示之開立活期儲蓄存款帳戶申請書等私文書，連同
    前揭偽造乙○○國民身分證行使，向附表二編號(一)至(五)所示
    各銀行申請開立存款帳戶，使銀行承辦人員誤信確係附表二
    編號(一)至(五)所示乙○○等本人申辦，予以核准申辦而分別交
    付存摺及提款卡，均足以生損害於上開各銀行及附表二編號
    (一)至(五)所示乙○○等人之社會經濟信用。
四、寅○○明知附表一編號(七)至(十一)所示之被害人黃新發等人所有
    自用小客車均係遭人偷竊之贓車，且明知上開贓車之原始車
    身、引擎號碼已經遭不詳之人，於不詳時間、地點，偽造為
    附表一編號(七)至(十一)所示之車身、引擎號碼，並懸掛附表一編
    號(七)至(十一)所示之偽造車牌，已將上開贓車改裝成俗稱「Ｂ車
    」之複製車，竟基於故買贓物之概括犯意，自九十二年八月
    中旬起至同年十月底，從某不詳之人處買進上開附表一編號
    (七)至(十一)所示之「Ｂ車」；並於買進上開「Ｂ車」後，隨即基
    於行使偽造準私文書、偽造特種文書之概括犯意，以每輛十
    二萬至二十五萬不等之代價，出賣予知悉係贓車，承前故買
    贓物之概括犯意之庚○○圖利。惟庚○○於買受上開附表一
    編號(七)至(十一)所示之車輛後，尚未開始進行偽造身分證件並指
    示車手向中古車行詐騙，即遭查獲而均未賣出。
五、嗣日聯汽車商行負責人辰○○，於九十二年一月十五日，透
    過林正傑介紹，向辛○○與自稱「未○○」之車手，購得附
    表一編號(一)所示購買「Ｂ車」七Ｋ－六二六六號自用小客車
    ，因於九十二年二月中旬送廠維修期間，接獲該車在外違規
    行駛之舉發違規通知單及舉發照片，發現車型不同，乃向車
    主未○○查詢，得知原車牌號碼七Ｋ－六二六六號車仍在未
    ○○持有中，並未出售，發覺有異，遂報警處理。經內政部
    警政署刑事警察局偵七隊循線追緝，於九十三年一月八日晚
    間六時四十分許，前往桃園縣桃園市○○路一六二號六樓緝
    獲辛○○，現場扣得附表三所示之物，復於同年月十三日上
    午十一時三十分許，在台北縣蘆洲市○○街三十八巷四十五
    弄五十一號一樓緝獲庚○○，並扣得附表一編號(七)至(九)所示
    之車輛（附表一編號(十)所示車輛，已由庚○○於九十三年一
    月初，無償借予友人翁建發使用；附表一編號(十一)所示車輛，
    已由庚○○於九十二年九月中旬，無償借予友人丑○○使用
    ）及附表四所示之物，因而查獲上情。
六、案經台北市政府警察局士林分局移送台灣士林地方法院檢察
    署檢察官呈請台灣高等法院檢察署檢察長核轉及內政部警政
    署刑事警察局移送台灣桃園地方法院檢察署檢察官偵查起訴
    及台灣高雄地方法院檢察署檢察官、台灣板橋地方法院檢察
    署檢察官主動簽分偵辦後移送併案審理。
    理  由
甲、有罪部分：
一、訊據被告庚○○對於上揭二、四之犯罪事實，均坦承不諱，
    否認有上揭三之犯行；被告辛○○對於上揭二、三之犯罪事
    實，均坦承不諱；上訴人即被告寅○○對於上揭四有關附表
    一編號(七)至(十)所示車輛買賣之犯罪事實坦承不諱。經查：
  (一)上揭二之犯罪事實
    已經被告被告庚○○、辛○○、同案被告申○○（已死亡）
    供承在卷。
    (1)關於附表一編號(一)所示車輛部分，已據證人辰○○、林正
      傑、未○○證述甚詳（九十二年偵字第七一一五號卷，第
      十一頁附九十二年二月二十七日警詢筆錄、第十三頁附九
      十二年三月十五日警詢筆錄、第十六頁附九十二年二月二
      十八日警詢筆錄、第八頁附九十二年二月二十七日警詢筆
      錄；第四十九頁之九十二年八月五日偵訊筆錄、第五十一
      頁之九十二年八月五日偵訊筆錄；九十三年偵緝字第一九
      三號卷，第八頁之九十三年四月二十七日偵訊筆錄）；並
      有同案被告申○○冒「未○○」之名，將Ｂ車賣給李復發
      之買賣契約書影本、九十二年一月十五日由監理站補發之
      新領牌照登記書、九十二年一月十五日偽「未○○」過戶
      至丁○○之過戶登記書、偽造之「未○○」身分證正反面
      影本、九十二年一月十五日偽「未○○」辦理「補登記書
      」之異動登記書（九十二年偵字第七一一五號卷第二十九
      頁、第三十九頁、第七十九頁、第八十頁、第八十一頁）
      附卷可稽。
    (2)關於附表一編號(二)所示車輛部分，已據證人陳俊學、卯○○、丙○○證述甚詳（九十三年偵字第六七一號卷，第六
      十五頁附九十二年三月二日警詢筆錄、第七十二頁附九十
      三年二月十二日警詢筆錄；九十三年偵字第三三一六號卷
      ，第二○四頁附九十三年三月二日警詢筆錄）；並有偽「
      丙○○」將車賣給玄○○之買賣契約書影本（陳俊學以公
      司職員玄○○買車）、偽造之「丙○○」身分證正反面影
      本、經偽造之車身號碼及引擎號碼照片（九十三年偵字第
      三三一六號卷第三十四頁、第三十五頁、第一四八頁至第
      一四九頁）附卷可稽。
    (3)關於附表一編號(三)所示車輛部分，已據證人陳俊學、乙○○證述甚詳（九十三年偵字第六七一號卷，第六十五頁附
      九十三年二月十二日警詢筆錄；九十三年偵字第三三一六
      號卷，第四十頁附九十二年四月十九日警詢筆錄）；並有
      偽「乙○○」將Ｂ車賣給陳俊學之買賣契約書影本、偽造
      「乙○○」之身分證正反面影本、經偽造後車身號碼及電
      解結果照片（九十三年偵字第三三一六號卷第三十六頁、
      第三十七頁、第第一四九頁、第一五○頁）附卷可稽。
    (4)關於附表一編號(四)所示車輛部分，已據證人巳○○、癸○○○證述甚詳（九十三年偵字第三三一六號卷，第四十四
      頁附九十二年四月三日警詢筆錄、第四十一頁附九十二年
      四月一日警詢筆錄）；並有九十二年三月十七日由監理站
      補發之新領牌照登記書、偽「癸○○○」將Ｂ車賣給億全
      車行之買賣契約書影本（九十三年偵字第六七一號卷，第
      七十五頁、第七十六頁）附卷可稽。
    (5)關於附表一編號(五)所示車輛部分，已據證人證人宇○○、
      地○○證述甚詳（九十三年偵字第三三一六號卷，第五十
      七頁附九十三年二月三日警詢筆錄、第五十頁附九十三年
      二月二十六日警詢筆錄）；並有偽造「地○○」之身分證
      影本、被告辛○○冒「地○○」名義，將車賣給蔡清祥之
      買賣汽車契約書影本、九十二年六月十三日由監理站補發
      之汽車新領牌照登記書、偽造車身號碼之照片（九十三年
      偵字第三三一六號卷第五十九頁、第六十頁、第六十一頁
      、第二四二頁至第二四五頁）附卷可稽。
    (6)關於附表一編號(六)所示車輛部分，已據證人證人午○○、
      陳寶緩、己○○證述甚詳（九十三年偵字第三三一六號卷
      ，第七十一頁附九十二年十一月六日警詢筆錄、第六十九
      頁附九十二年十月二十九日警詢筆錄、第六十三頁附九十
      三年二月九日警詢筆錄）；並有偽造「邱建文」身分證影
      本、申○○冒「邱建文」名義，將車賣給午○○之買賣汽
      車契約書影本、偽造車身號碼照片（九十三年偵字第三三
      一六號卷第七十三頁、第七十四頁、第一五一頁至第一五
      三頁）附卷可稽。
  (二)上揭三之犯罪事實
    已據被告辛○○供述在卷，且據證人乙○○證述綦詳（九十
    二年四月十九日警詢筆錄、九十三年四月八日偵查筆錄，九
    十三年度偵字第三三一六號卷第四十頁、第二七六頁、第二
    七七頁），並有新竹國際商業銀行永安分行九十五年三月十
    四日竹商銀永安字第○九五○○一五○號函送之張春長帳號
    00000000000號開戶申請書資料、中國信託商業
    銀行九十五年三月二十日中信銀集作0000000000
    五一號函送蔡文啟帳號00000－0000000號開戶
    資料、中國信託商業銀行九十五年五月十八日中信銀集作0
    000000000二一號函送王秋光帳號0000000
    0000000號開戶資料、台北富邦商業銀行股份有限公
    司大湳分行九十五年五月十七日北富銀湳字第一五○號函送
    乙○○帳號00000000000000號開戶資料（本
    院卷(二)第八十八頁至第九十二頁、第九十四頁至第一百頁、
    第一三二頁至第一三七頁、第一四○頁至第一四三頁）在卷
    可稽，與王秋光、張春長、乙○○等人偽造國民身分證、王
    秋光、張春長、蔡文啟、乙○○、謝志鴻等人之偽刻印章及
    王秋光、張春長、蔡文啟、乙○○、謝志鴻之存摺扣案可資
    佐證。而被告辛○○係依被告庚○○之指示，偕同車手，持
    被告庚○○所交付之王秋光、張春長、蔡文啟、乙○○、謝
    志鴻偽造國民身分證，前去附表二所示之銀行申請開立帳戶
    ，供附表一編號(一)至(六)車輛出售所需匯款、轉帳使用一節，
    已據被告辛○○供述甚詳（九十三年一月八日警詢筆錄，九
    十三年度偵字第三三一六號卷第二十一頁；九十三年四月二
    日偵查筆錄，同前偵查卷第一九七頁、第一九八頁；九十三
    年一月九日偵查筆錄，九十三年度偵字第六七一號卷第二十
    八頁、第二十九頁）；九十三年七月二日原審審判筆錄，原
    審卷(一)第一二九頁）。雖被告庚○○於原審準備程序、本院
    準備程序、審理程序，否認有上揭三之犯行，惟依被告辛○○、同案被告申○○歷次所述，上揭二以車手假冒車主，販
    賣附表一編號(一)至(六)複製車之犯行，其二人均係依被告庚○○之指示行事，被告庚○○於九十三年七月二日原審審理時
    亦坦認關於上述行為，其係基於指揮調度的角色（原審卷(一)
    第一三九頁、第一四○頁），參以王秋光、張春長、蔡文啟
    、乙○○、謝志鴻名義，至附表二所示銀行申請開立帳戶，
    係供附表一編號(一)至(六)車輛出售所需匯款、轉帳使用，益見
    被告辛○○係依被告庚○○之指示，偽以王秋光等人名義開
    立銀行帳戶。且被告庚○○於九十三年七月二日、九十三年
    八月二十日、九十三年十一月五日、九十三年十二月十七日
    原審審理時均承認有與辛○○共犯此部分之犯行（原審卷(一)
    第一四三頁、原審卷(二)第七十二頁、第一三七頁、原審卷(三)
    第三十頁）。
  (三)上揭四之犯罪事實
    已經被告被告庚○○供承在卷，而被告寅○○亦對於附表一
    編號(七)至(十)所示車輛買入後轉售予被告庚○○牟利之事實坦
    承不諱。
    (1)關於附表一編號(七)所示車輛部分，已據證人即成錦有限公
      司負責人鄭春富（原ＱＩ－三三二九號自小客車所有人）
      證述甚詳（九十三年偵字第三三一六號卷第七十七頁附九
      十三年二月十三日偵訊筆錄）；並有鄭春富提供之行車執
      照、成錦公司營利事業登記證、ＱＩ－三三二九號車現況
      照片八張、偽ＱＩ－三三二九號車辨識號碼照片影本（九
      十三年偵字第三三一六號卷，第八十頁至第八十二頁、第
      一五三頁至第一五四頁）附卷可稽。
    (2)關於附表一編號(八)所示車輛部分，已據證人酉○○（原車
      主之子）、黃新發證述甚詳（九十三年偵字第三三一六號
      卷第八十四頁附九十三年二月十一日警詢筆錄；同前偵查
      卷第三一六頁附九十三年四月八日偵訊筆錄）；並有酉○○提供之行車執照、購車證明、完稅證、新領牌照登記書
      、交車證明書、保險卡、偽Ｙ八－九二八九號車辨識號碼
      照片影本、ＤＰ－六五六八號自用小客車車輛竊盜、車牌
      失竊資料個別查詢報表－查詢車輛認可資料（九十三年偵
      字第三三一六號卷第八十六至九十二頁、第一五四頁、第
      一五五頁、第一三二頁）附卷可稽。
    (3)關於附表一編號(九)所示車輛部分，已據證人壬○○（原車
      主之夫）（九十三年偵字第三三一六號卷第九十三頁附九
      十三年二月十一日警詢筆錄）；並有壬○○提供之行車執
      照、新領牌照登記證、完稅證、購車發票、偽七Ｕ－○一
      一五號車車身號碼及引擎號碼照片影本、六一三三－ＦＸ
      號自用小客車車輛竊盜、車牌失竊資料個別查詢報表－查
      詢車輛認可資料（九十三年偵字第三三一六號卷，第九十
      五至一○○頁、第一五五頁至第一五六頁、第一三四頁）
      附卷可稽。
    (4)關於附表一編號(十)所示車輛部分，已據證人翁建發、黃○○、戊○○、謝合乙證述甚詳（九十三年偵字第一三三七
      ○號卷所附高雄市政府警察局三民第二分局偵查卷宗第一
      、三、九、十三、十七；九十三年核退偵字第二八四號卷
      ，第十四、三十七頁）；並有二二○七－ＦＪ號自小客車
      （車主：黃○○）、九Ｅ－八九五七號自小客車（車主、
      戊○○）之車籍資料、偽造車牌（九Ｅ－八九五七）及行
      車執照照片、三民第二分局汽車失竊電腦輸入單（二二○
      七－ＦＪ自小客車）、九Ｅ－八九五號自小客車之行車執
      照（真偽比較）、二二○七－ＦＪ號自小客車汽車新領牌
      照登記書、九Ｅ－八九五七號自小客車及二二○七－ＦＪ
      號自小客車照片十二紙（同前偵查卷第二十八頁至四十一
      頁）、九Ｅ－八九五七號自小客車汽機車各項異動登記書
      、交通部公路總局台北區監理所板橋監理站九十三年四月
      二十九日北監板一字第○九三○○○二三三四函檢送九Ｅ
      －八九五七號自小客車之汽機車各項異動登記書（台灣高
      雄地方法院檢察署九十三年度核退字第二八四號卷第四頁
      、第三十三頁、第三十四頁）附卷可稽，與偽造九Ｅ－八
      九五七號車牌二面扣案可證。
    (5)關於附表一編號(十一)所示車輛部分，已據證人丑○○、鄭黃
      美華、曾蜜、莊雅量證述甚詳（九十三年度偵字第一八三
      三四號卷第十九頁附九十二年十月一日警詢筆錄；第三十
      七頁附九十二年十月一日警詢筆錄；九十三年度偵緝字第
      一九六二號卷第五十四頁反面至五十五頁附九十三年十二
      月二十二日偵查筆錄；九十三年度他字第五一八七號卷第
      五頁、第六頁）；並有車號○二九七－ＧＦ自小客車之查
      詢認可資料、車輛竊盜、車牌失竊資料個別查詢報表、鄭
      黃美華具領之贓物認領保管單、曾蜜之國瑞二Ｒ－六○七
      九自小客車行車執照影本（九十二年度偵字第一八三三四
      號卷第三十八頁至第四十頁反面、第五十三頁）附卷可稽
      ，與二Ｒ－六○七九偽造車牌二面扣案可證。而附表一編
      號(十一)所示車輛，係被告庚○○以二十七萬元向綽號「小玉
      」即寅○○購買取得一節，亦據被告庚○○陳明在卷（九
      十三年度偵字第六八一號卷第四十九頁反面、第五十頁所
      附九十三年一月十六日警詢筆錄；第五十六頁所附九十三
      年一月十六日偵查筆錄）。
  (四)內政部警政署刑事警察局偵七隊員警於九十三年一月八日晚
    間六時四十分許，前往桃園縣桃園市○○路一六二號六樓緝
    獲辛○○，現場扣得附表三所示之物，復於同年月十三日上
    午十一時三十分許，在台北縣蘆洲市○○街三十八巷四十五
    弄五十一號一樓緝獲庚○○，並扣得附表一編號(七)至(九)所示
    之車輛（附表一編號(十)所示車輛，已由庚○○於九十三年一
    月初，無償借予友人翁建發使用；附表一編號(十一)所示車輛，
    已由庚○○於九十二年九月中旬，無償借予友人丑○○使用
    ）及附表四所示之物，亦據被告辛○○、庚○○供述在卷，
    並有台灣桃園地方法檢察署檢察官拘票、內政部警政署刑事
    警察局搜索扣押筆錄、扣押物品收據、扣押物品目錄表在卷
    可稽（九十三年度偵字第三三一六號卷第九十四頁、第九十
    八頁至一○九頁）。
  (五)綜上論述，本件事證明確，被告庚○○、辛○○、寅○○犯
    行，均堪認定，自應依法論科。
二、新舊法之比較：
    被告行為後，刑法於九十四年二月二日修正公布，於九十五
    年七月一日施行。按行為後法律有變更者，適用行為時之法
    律，但行為後之法律有利於行為人者，適用最有利於行為人
    之法律，現行刑法第二條第一項訂有明文。茲就本案有關之
    新舊法比較部分，臚列如下：
  (一)刑法第三十三條第五款修正：「主刑之種類：罰金新台幣一
    千元以上，以百元計算之。」比較被告行為時刑法第三十三
    條第五款：「主刑之種類：罰金銀元一元以上。」就罰金之
    最低度，以適用舊法對於被告庚○○、寅○○、辛○○有利
    。
  (二)刑法第五十五條關於牽連犯之規定業經刪除，則被告所犯各
    罪，原則上應予分論併罰。比較新、舊法結果，適用行為時
    之法律即修正前刑法第五十五條牽連犯之規定，較有利於被
    告庚○○、寅○○、辛○○。
  (三)修正前刑法第五十六條原規定：「連續數行為而犯同一罪名
    者，以一罪論。但得加重其刑至二分之一」，修正後之刑法
    已刪除上開連續犯之條文規定，則被告多次犯罪行為，原則
    上各次行為分別論罪科刑，再依數罪併罰之規定併罰；修正
    前第五十六條規定，較有利於被告庚○○、寅○○、辛○○
    。
  (四)修正後刑法第二十八條雖將「實施」修正為「實行」。其中
    「實施」一語，涵蓋陰謀、預備、著手及實行之概念在內，
    其範圍較廣；而「實行」則著重於直接從事構成犯罪事實之
    行為，其範圍較狹，是修正後刑法共同正犯之範圍已有限縮
    ，共同正犯之範圍既因此而有變動，自屬犯罪後法律有變更
    ，而非僅屬純文字修正，經比較結果，以修正後刑法有利於
    被告庚○○、辛○○。
  (五)新刑法第四十七條第一項規定「受『徒刑』之執行完畢，或
    一部之執行而赦免後，五年以內『故意』再犯有期徒刑以上
    之罪者，為累犯，加重本刑至二分之一。」與舊刑法第四十
    七條規定「受有期徒刑之執行完畢，或受無期徒刑或有期徒
    刑一部之執行而赦免後，五年以內再犯有期徒刑以上之罪者
    ，為累犯，加重本刑至二分之一。」不同，而被告庚○○、
    寅○○再犯本罪既係出於故意，無論依修正前後刑法第四十
    七條之規定均構成累犯。
  (六)關於易科罰金之折算標準，依修正前刑法第四十一條第一項
    與修正前罰金罰鍰提高標準條例第二條（現已刪除）規定，
    係以銀元一百元至三百元即新台幣三百元至九百元元折算一
    日。惟現行刑法第四十一條第一項則規定為：「犯最重本刑
    為五年以下有期徒刑以下之刑之罪，而受六個月以下有期徒
    刑或拘役之宣告者，得以新台幣一千元、二千元或三千元折
    算一日，易科罰金」。經比較新舊法之規定，自以被告辛○○行為時即修正前舊法之規定，較有利於被告辛○○。
  (七)綜上比較，上開修正前刑法條文之規定既較修正後之規定有
    利於被告庚○○、辛○○、寅○○，自應依刑法第二條第一
    項前段規定，適用修正前之規定論處。
三、論罪科刑：
  (一)關於犯罪事實二部分。按汽車之車身、引擎號碼，係汽車製
    造廠出廠之標誌，為表示一定用意之證明，依刑法第二百十
    二條第一項規定，應以私文書論（最高法院六十六年台上字
    第一九六一號判例可資參照）；另汽車之車牌即汽車號牌，
    依道路交通安全規則第八條之規定，係行車之許可憑證，由
    汽車所有人向公路監理機關申請登記，自屬於刑法第二百十
    二條所列特許證之一種；又身分證屬於品行能力服務相類證
    書之一種，為刑法第二百十二條之特種文書。核被告庚○○
    、辛○○所為，係犯修正前刑法第三百四十九條第二項之故
    買贓物罪、第二百十六條、第二百十二條之行使偽造特種文
    書罪（行使偽造汽車牌號）、第二百十六條、第二百十二條
    之行使偽造國民身分證罪、第二百十四條使公務員登載不實
    罪（申請補發行車執照、新領牌照登記書部分）、第三百三
    十九條第一項之詐欺取財罪（附表一編號(一)至(六)部分）、刑
    法第二百十六條、第二百十條、第二百二十條第一項之行使
    偽造準私文書罪（行使偽造之汽車車身、引擎號碼等準私文
    書）、刑法第二百十八條第一項之偽造公印文罪（偽造國民
    身分證上之「內政部政」）、刑法第二百十六條、第二百十
    條之行使偽造私文書罪（行使偽造汽車買賣契約書）。被告
    庚○○、辛○○、同案被告申○○、綽號「阿清」成年男子
    、不詳姓名之女性車手、男性成年車手，就上述犯行，有犯
    意聯絡與行為分擔（其中偽造公印部分，併與不詳姓名之成
    年人，有犯意聯絡與行分擔）；被告庚○○、辛○○等人偽
    造印章，進而分別偽造署押於上開買賣契約書及其他文書上
    ，偽造署押之行為，係偽造私文書之部分行為；又偽造準私
    文書、偽造特種文書、偽造私文書後，持以行使，偽造之低
    度行為，已分別為行使偽造準私文書、行使偽造特種文書、
    行使偽造私文書之高度行為所吸收，均不另論罪。
  (二)關於犯罪事實三部分。核被告庚○○、辛○○二人所為，係
    犯刑法第二百十六條、第二百十條之行使偽造私文書罪、修
    正前刑法第二百十六條、第二百十二條行使偽造特種文書罪
    。被告庚○○、辛○○等人委請不知情之刻印師傅刻製印章
    ，為間接正犯。被告庚○○、辛○○偽造印章，進而分別偽
    造附表二所載之署押及用印於開戶約定書等文書，偽造印章
    、署押之行為，係偽造私文書之部分行為；又偽造特種文書
    、偽造私文書後持以行使，偽造之低度行為，已分別為行使
    偽造特種文書、行使偽造私文書之高度行為所吸收，均不另
    論罪。
  (三)關於犯罪事實四部分。核被告寅○○所為，係犯修正前刑法
    第三百四十九條第二項故買贓物罪、刑法第二百十六條、第
    二百十二條行使偽造特種文書罪（行使偽造汽車牌號）、刑
    法第二百十六條、第二百十條、第二百二十條第一項行使偽
    造準私文書罪（行使偽造之汽車車身、引擎號碼）。被告庚○○係犯修正前刑法第三百三十九條第二項故買贓物罪。公
    訴意旨對被告寅○○買進附表一編號(十一)之複製車，再轉售予
    知情之被告庚○○牟利，及被告庚○○向寅○○故買附表一
    編號(十一)之複製車之犯行，未予起訴，因與此部分被告寅○○
    、庚○○經起訴之犯行，有連續犯之裁判上一罪關係，本院
    自得一併審理。
  (四)公訴意旨認為上開故買贓物及詐欺犯行，均應以常業贓物及
    常業詐欺罪論斷，惟本案所查獲之贓物犯行，被告庚○○十
    一次（自九十二年一月間起至九十二年十月底止），被告辛○○六次（自九十二年一月間起至九十二年十月間止），被
    告寅○○部分四次（自九十二年八月間起至九十二年十月底
    止），詐欺犯行六次（自九十二年一月間起至九十二年十月
    間止），尚難認定被告庚○○、辛○○、寅○○係以故買贓
    物為職業，及被告庚○○、辛○○係以詐欺為職業，惟起訴
    事實相同，爰依法變更起訴法條。而被告庚○○先後多次故
    買贓物（附表一編號(一)至(十一)之複製車）、行使偽造準私文書
    、行使偽造特種文書、行使偽造國民身分證、使公務員登載
    不實、行使偽造私文書、詐欺取財犯行（上揭二之犯罪事實
    ），被告辛○○先後多次故買贓物、行使偽造準私文書、行
    使偽造特種文書、行使偽造國民身分證、使公務員登載不實
    、行使偽造私文書、詐欺取財犯行（上揭二之犯罪事實），
    被告寅○○先後多次故買贓物、行使偽造特種文書、行使偽
    造私文書犯行（附表一編號(七)至(十一)之複製車），分別時間緊
    接、方法相同，所犯各為構成要件相同之罪，顯係均基於概
    括犯意為之，均為連續犯，應皆依修正前刑法第五十六條規
    定，各以一罪論，並各加重其刑。被告庚○○、辛○○以一
    行使行為，同時行使偽造準私文書（車身、引擎號碼）、偽
    造特種文書（汽車號牌）、偽造國民身分證及偽造私文書（
    汽車買賣合約書），而同時觸犯行使偽造準私文書罪、行使
    偽造特種文書罪、行使偽造民國身分證罪及行使偽造私文書
    罪，為想像競合犯，依修正前刑法第五十五條規定，從一重
    行使偽造私文書罪處斷。被告庚○○、辛○○上開連續故買
    贓物、連續行使偽造私文書、偽造公印文、連續使公務員登
    載不實、連續詐欺等罪間，具有方法結果之牽連犯關係，依
    修正前刑法第五十五條規定，應從情節較重之連續行使偽造
    私文書罪處斷。被告寅○○以一行使行為，同時行使偽造準
    私文書（車身、引擎號碼）、偽造特種文書（汽車號牌），
    為想像競合犯，依刑法第五十五條規定，從一重行使偽造準
    私文書罪處斷。被告寅○○上開連續故買贓物罪、連續行使
    偽造準私文書罪間，具有方法結果之牽連犯關係，依修正前
    刑法第五十五條規定，應從較重之行使偽造準私文書罪處斷
    。被告庚○○前於八十七年間犯偽造文書、詐欺等罪，經法
    院判處應執行有期徒刑一年九月，於九十年八月二十二日假
    釋，刑期至九十一年七月三日屆滿以已執行論；被告寅○○
    前於八十八年間犯竊盜罪，經台灣彰化地方法院判處有期徒
    刑二年，於九十年六月二十日假釋，刑期至九十年十一月十
    七日屆滿以已執行論，均有本院被告全國前案紀錄表在卷可
    按，其等前受有期徒刑執行完畢，於五年以內故意再犯本件
    最重本刑為有期徒刑之罪，為累犯，均應依修正前刑法第四
    十七條之規定，依法遞加重其刑。
四、不另為無罪諭知部分：
  (一)公訴意旨認被告寅○○與同案被告庚○○、辛○○、申○○
    、「阿清」、不詳姓名之男性及女性車手各一人，共犯上揭
    二之犯罪事實，因認被告寅○○另涉犯刑法第三百四十九條
    第二項之故買贓物罪、第二百十六條、第二百十條、第二百
    二十條第一項之行使偽造準私文書罪（行使偽造之汽車車身
    、引擎號碼等準私文書）、第二百十六條、第二百十二條之
    行使偽造特種文書罪（行使偽造汽車牌號）、第二百十六條
    、第二百十二條之行使偽造國民身分證罪、第二百十八條第
    一項之偽造公印文罪（偽造國民身分證上之「內政部政」）
    、第二百十四條使公務員登載不實罪（申請補發行車執照、
    新領牌照登記書部分）、第二百十六條、第二百十條之行使
    偽造私文書罪（行使偽造汽車買賣契約書）、刑法第三百三
    十九條第一項之詐欺取財罪嫌（附表一編號(一)至(六)之複製車
    ）。
  (二)按犯罪事實應依證據認定之，無證據不得認定犯罪事實，又
    不能證明被告犯罪者，應諭知無罪之判決，刑事訴訟法第一
    百五十四條第二項及第三百零一條第一項分別定有明文。次
    按認定犯罪事實所憑之證據，雖不以直接證據為限，間接證
    據亦包括在內；然而無論直接或間接證據，其為訴訟上之證
    明，須於通常一般之人均不致有所懷疑，而得確信其為真實
    之程度者，始得據為有罪之認定，倘其證明尚未達到此一程
    度，而有合理之懷疑存在時，事實審法院復已就其心證上理
    由予以闡述，敘明其如何無從為有罪之確信，因而為無罪之
    判決，尚不得任意指為違法，最高法院著有七十六年台上字
    第四九八六號判例要旨可參。
  (三)訊據被告寅○○於否認有與同案被告庚○○、辛○○、申○○、「阿清」、不詳姓名之男性及女性車手各一人，共犯上
    揭二之犯罪事實，辯稱其只有販賣附表一編號(七)至(十)之複製
    車（ＡＢ車）給被告庚○○等語。經查，上揭二之犯罪事實
    ，係同案被告庚○○、辛○○、申○○、「阿清」、不詳姓
    名之成年男性及女性車手共犯，被告寅○○未參與等情，已
    據同案被告庚○○於九十三年十二月十七日原審審理時證述
    ：「…附表編號一到六部車（指附表一編號(一)至(六)）是阿清
    交給我，要我幫他處理，附表一編號七到十的部分才是我向
    寅○○買的…（上開附表一編號七到十的部分是否也是要買
    進來再賣給中古車行？）是的…（你跟阿清合作賣一輛車的
    利潤如何分配？）我賣一輛阿清提供給我的車子，我和被告
    辛○○、被告申○○共分百分之十五，百分之八十五由阿清
    獲得…（你向被告寅○○買來的車子，事後是否要再交利潤
    給寅○○？）我是向他買斷的…（你怎麼知道要向寅○○買
    車？）我之前和阿清合作，後來阿清說他沒車子了，我剛好
    遇到寅○○的朋友跟我講說寅○○是修車子的，寅○○有門
    路…（你向寅○○買車的價格為何？）大約二十萬元買進，
    我整理後的成本價大約二十五萬元。只要車子一到我就要付
    錢給寅○○…（附表一編號一到六的車子其變造過的車身引
    擎號碼、偽造車牌號碼，是何人偽造的？）這些都是阿清做
    好交給我的…（附表一編號七到十的車子其變造過的車身引
    擎號碼、偽造車牌號碼，是為何偽造的？）寅○○交給我的
    車子都是原來變造過或偽造過的，我沒有動手改過…（為何
    之前在檢察官那邊講說有些車子是寅○○變造好才交給你的
    ？）如果有經過變造或偽造的車牌都是寅○○交給我時就已
    經做好…（對於貼有車手相片的偽造身分證是何人偽造的？
    ）這些從跳蚤雜誌上就可以找到製造者，我都持車手相片及
    二萬或三萬元的代價交給負責偽造的人，等他製作完成後，
    會約時間將偽造的身分證交給我…」（原審卷(三)第三十一頁
    至第三十四頁）；而同案被告申○○亦證稱：「…剛開始…
    我因為意願不高，並沒有幫他（指同案被告庚○○）做，所
    以他就找『小邱』辛○○和他一起做，由庚○○負責向『阿
    清』接洽，並將辛○○所提供車手照片給『阿清』，然後『
    阿清』就會把改好的ＡＢ車和假車主的證件、假的車籍資料
    一起交給庚○○，庚○○再把車和證件交給辛○○，由辛○○帶車手和車子去找車行賣，每賣一部車百分之十五給庚○○，百分之十五給『阿清』……再和辛○○分…後來好像是
    「阿清」出事了，庚○○就改向寅○○拿車…庚○○和寅○○之間就不是用分的，而是向寅○○買ＡＢ車，至於以多少
    錢買我就不清楚。而我是從九十二年三月起才加入他們賣Ａ
    Ｂ車的集團。我負責的部分，有時假扮車主、有時幫忙到監
    理站申請補發的新領牌照登記書、有時是和辛○○一起賣Ａ
    Ｂ車…」（九十三年四月二十九日偵查筆錄，九十三年度偵
    字第三三一六號卷第四一六頁）等語，同案被告辛○○並表
    示不認識被告寅○○（九十三年四月五日偵查筆錄，九十三
    年度偵字第三三一六號卷第一九八頁）。而附表一編(一)至(六)
    所載複製車之相關證人辰○○等人之證詞及附卷之買賣契約
    書等文書資料，僅能證明附表一編號(一)至(六)所載之車輛失竊
    、遭偽造車身號碼、引擎號碼及未○○等被害人遭冒名偽造
    申請書、買賣契約書等私文書等事實，均無從證明被告寅○○與同案被告庚○○、辛○○、申○○、「阿清」、不詳姓
    名之男性及女性車手各一人等，共犯上揭二犯行之犯意聯絡
    與行為分擔，公訴意旨起訴之上開部分，無從認定被告寅○○有此部分犯罪，本應為無罪之諭知，惟公訴意旨認為此部
    分與前揭論罪科刑部分有牽連犯、連續犯之裁判上一罪關係
    ，爰不另為無罪之諭知。
五、原審以被告庚○○、辛○○、寅○○罪證明確，予以論罪科
    刑，固非無見。惟查，(一)被告寅○○買進附表一編號(十一)之複
    製車，再轉售予知情之被告庚○○牟利之犯行，及被告庚○○向寅○○故買附表一編號(十一)之複製車之犯行，原審判決未
    予審酌，尚有未洽；(二)中華民國九十六年罪犯減刑條例業於
    九十六年七月四日經總統公布，並於同年月十六日施行；被
    告庚○○、辛○○、寅○○等人，前揭犯罪行為時間，均係
    於九十六年四月二十四日以前，原審就其三人所宣告之刑，
    被告庚○○為有期徒刑一年四月，被告辛○○為有期徒刑一
    年，被告寅○○為有期徒刑一年二月，均符合罪犯減刑條例
    第二條第一項第三款之規定，皆應予以減刑，原審未及審酌
    ，容有未洽；(三)扣案之附表三編號(七)、(八)、(十)、(十二)、(十三)、(十四)
    、(十五)、(十六)、(十九)、、所示之物及扣案之附表四編號(七)、(八)
    、(九)所示之物，為被告邱國、辛○○、寅○○、同案被告申
    ○○、「阿清」所有供本案上揭二犯罪所用或預備之物，均
    宜宣告沒收，原審未諭知宣告沒收，亦有未洽。檢察官上訴
    以原審對於被告庚○○、辛○○、寅○○量刑過輕，及被告
    寅○○上訴指摘原判決量刑過重，雖均無理由，惟原判決此
    部分既有前述可議之處，自應由本院予以撤銷改判。爰審酌
    被告庚○○、辛○○、寅○○三人之犯罪動機、手段、所犯
    情節，及其等均年輕力盛，不思努力工作獲取報酬，反以故
    買贓物、偽造文書、拼裝車輛之方式詐騙金錢，除侵害個人
    財產法益外，並嚴重破壞社會經濟及善良風氣，並審酌被告
    庚○○、辛○○各人之分工情形，庚○○、辛○○、寅○○
    三人所得財物及犯後態度等一切情狀，被告庚○○量處有期
    徒刑一年六月，減為有期徒刑九月；被告寅○○量仍處有期
    徒刑一年二月，減為有期徒刑七月；被告辛○○仍量處有期
    徒刑一年，減為有期徒刑六月，並諭知以銀元三百元即新台
    幣九百元折算一日之易科罰金折算標準。
六、附表一編號(一)至(六)沒收之物欄所示之偽造印章、印文、署押
    ，均應依刑法第二百十九條規定宣告沒收（所偽造之私文書
    ，雖為被告等犯罪所得之物，然因均已交付各該被害人，已
    非被告等所有，故不宜宣告沒收）；上開沒收之物欄所示之
    偽造未○○、丙○○、乙○○、癸○○○、地○○、邱建文
    、己○○國民身分證，均為被告庚○○、辛○○、同案被告
    申○○、共犯「阿清」等所有，為上揭二犯罪所得之物，均
    應依刑法第三十八條第一項第三款規定宣告沒收（其上偽造
    之「內政部印」公印文，因與偽造之國民身分證不可分離，
    業已一併沒收，不另為沒收之諭知）；附表二編號(一)至(三)偽
    造之印文、署押，及沒收之物欄所示之偽造王秋光、張春長
    、蔡文啟、謝志鴻、乙○○印章，均應依刑法第二百十九條
    規定宣告沒收，沒收之物欄所示之偽造王秋光、張春長、蔡
    文啟、謝志鴻國民身分證，及經冒名申辦取得之王秋光、張
    春長、蔡文啟、謝志鴻、乙○○存摺簿、提款卡，為被告庚○○、辛○○、同案被告申○○、共犯「阿清」等所有，且
    為上揭三犯罪所得之物，亦均依刑法第三十八條第一項第三
    款規定宣告沒收。扣案之附表三所示之物，附表三編號(七)、
    (八)、(十)、(十二)、(十三)、(十四)、(十五)、(十六)、(十九)、、，均係被告庚○○、辛○○、同案被告申○○、共犯「阿清」等人所有，供
    為上揭二犯罪所用或預備犯罪所用之物，扣案之附表四所示
    之物，附表四編號(七)、(八)、(九)，係被告邱寶、辛○○、同案
    被告申○○、共犯「阿清」等所有，供上揭二犯罪預備所用
    之物，均已據被告辛○○、庚○○供明在卷（九十三年度偵
    字第三三一六號卷第十三頁至第十五頁、原審卷(二)第一四五
    頁至第一五二頁、第一五三頁至第一五六頁），皆應依刑法
    第三十八條第一項第二款規定宣告沒收。其餘扣案物品（除
    於附表一、二，已諭知沒收毋庸重複諭知），因與本案無關
    ，亦經被告辛○○、庚○○供述甚詳，不諭知沒收，均應退
    回檢察官另行處理。
七、移送併辦部分：
  (一)被告庚○○部分
  (1)移送併辦意旨：台灣高雄地方法院檢察署九十三年度偵字
    第二三二七八號案件移送併辦：被告庚○○與另案被告宙○○（經判處有期徒刑二年確定）、子○○（經判處有期徒刑
    二年八月確定），基於行使偽造、變造私文書、詐欺取財犯
    意聯絡，於九十二年九月中旬，由子○○提供共犯劉珍美照
    片，交予宙○○轉交予被告庚○○偽造貼劉珍美照片之「王
    昭美」名義之車號九Ｋ－三九○一號自用小客車及「謝惠蘭
    」名義之車號九Ｔ－一三○○號自用小客車之汽車行車執照
    特種文書、汽車新領牌照登記書、汽車出廠與貨物完稅證照
    等車籍資料後；於九十二年九月三十日，以四十萬元之代價
    ，將懸掛偽造車牌九Ｋ－三九○一號自用小客車（原車體為
    牌號三Ｖ－三九六二號自用小客車，車身及引擎號均經偽造
    ）、連同前揭偽造之「王昭美」名義九Ｋ－三九○一號自用
    小客車車籍資料，出售給知情之宙○○，再由宙○○將車及
    車籍資料交予戌○○轉交予子○○，由子○○與宋宜昆（經
    判處有期徒刑六月確定）、劉珍美（經判處有期徒刑六月確
    定）於九十二年十月一日下午三時許，一同將車及車籍資料
    ，以五十七萬元，出賣予經營「台汽車中古商行」之林振清
    ；於九十二年十月一日，以四十萬元代價，將懸掛九Ｔ－一
    三○○號自用小客車（原車體牌號ＺＧ－七一一二號自用小
    客車，車身及引擎號均經偽造），連同前揭偽造之「謝惠蘭
    」名義九九Ｔ－一三○○自用小客車車籍資料，出售給知情
    之宙○○，再由宙○○將車及車籍資料交予戌○○轉交予子
    ○○，由子○○與宋宜昆、劉珍美於同日，一同將車及車籍
    資料，以五十六萬五千元，出賣予經營「連鑫車行」之林順
    曲。嗣林順曲發覺有異，報警於九十二年十月七日下午六時
    二十分許，在台南縣仁德鄉○○○路七九九號「特力屋賣場
    」停車場，逮捕前來交車之宋宜昆，再循線逮捕宙○○、子
    ○○、戌○○、劉珍美等人到案。因認被告庚○○涉犯刑法
    第二百十六條、第二百十條、第二百二十條行使偽造私文書
    、第二百十六條、第二百十二條行使偽造特種文書及第三百
    三十九條第一項之詐欺取財罪嫌。台灣士林地方法院檢察
    署九十四年度偵字第一七二一號案件移送併辦：被告庚○○
    於九十二年八月間，將謝偉三於九十二年八月十五日上午六
    時三十分許，在高雄市前鎮區鎮○○街九十一號前失竊之車
    牌號碼八Ｓ－九二二七號自用小客車（車身號碼Ｄ0000
    000、引擎號碼四Ｇ六三Ｚ○○一五八一號），懸掛偽造
    車牌號碼三Ｐ－二二八二號，並變造車身號碼為Ｄ0000
    000號、引擎號碼變造為四Ｇ六三Ｚ○○九一○八號，販
    賣予宙○○（經判處有期徒刑二年確定）、子○○（經判處
    有期徒刑二年八月確定）牟利，被告庚○○涉有刑法贓物罪
    嫌、偽造文書等罪嫌。台灣彰化地方法院檢察署九十四年
    度偵字第二八三二號案件移送併辦：被告庚○○與同案被告
    申○○共同基於行使偽造私文書之概括犯意聯絡，由被告庚○○先於九十二年八月底，將偽造甲○○、亥○○之身分證
    及車牌Ｍ九－○三五五號自用小客車執照交付予申○○，並
    委託不知情之同案被告寅○○（另經不起訴處分確定），辦
    理甲○○所有車牌Ｍ九－○三五五號自用小客車過戶事宜，
    同案被告寅○○再委託專門辦理監理業務，不知情之林麗美
    辦理過戶事宜，林麗美即持寅○○、申○○所交付之偽造甲○○身分證，交予同業溫桂玉於九十二年九月三日，至交通
    部公路總局台中區監理所南投監理站，以遺失為由，申請補
    發上開車輛之行車執照、新領牌照登記書等車籍資料，致監
    理單位承辦人員誤信其為原車主及相關證件確已遺失，而將
    行車執照、新領牌照登記書申請補發等相關資料輸入電腦後
    ，補發該車之行車執照、新領牌照登記書。於同年十月六日
    ，申○○、寅○○，又共同將上開偽造之甲○○、亥○○身
    分證（其上所貼之照片非亥○○本人）、印章及上開申請補
    發之行照，交付予不知情之林麗美，林麗美再於同日上午八
    時三十分許，持上開偽造之證件等資料，至交通部公路總局
    台中區監理所彰化監理站，辦理甲○○所有之上開車輛過戶
    予楊林秋事宜，嗣經彰化監理站之承辦人員查覺林麗美所持
    有之上開身分證有異，因而被查獲，因認被告庚○○涉犯刑
    法第二百十六條、第二百十二條之行使特種文書罪、刑法第
    二百十四條之使公務員登載不實罪、刑法第二百十條之偽造
    私文書罪嫌。而被告庚○○涉犯前揭各犯行，與本案經起訴
    判刑之犯行，時間緊接，犯罪構成要件相同，顯係基於括犯
    意反覆為之，具有連續犯關係，屬於裁判上一罪，為法律上
    之同一案件，應移送本院併案審理。
  (2)按犯罪事實應依證據認定之，無證據不得推定其犯罪事實，
    刑事訴訟法第一百五十四條定有明文；又事實之認定，應憑
    證據，如未能發現相當證據，或證據不足以證明，自不能以
    推測或擬制之方法，以為裁判基礎；再者，認定犯罪事實所
    憑之證據，雖不以直接證據為限，間接證據亦包括在內；然
    而無論直接或間接證據，其為訴訟上之證明，須於通常一般
    之人均不致有所懷疑，而得確信其為真實之程度者，始得據
    為有罪之認定（最高法院四十年台上字第八十六號、七十六
    年台上字第四九八六號判例可資參照）。
  (3)訊據被告庚○○堅詞否認有前揭移送併辦、、所指之
    行使偽造私文書等犯行，辯稱移送併辦、所指之犯行均
    與其無關，其未曾販賣懸掛偽造車牌九Ｋ－三九○一號、九
    Ｔ－一三○○號、三Ｐ－二二八二號自用小客車予宙○○、
    子○○，關於移送併辦部分，其沒有印象等語（九十四年
    五月二十七日本院準備程序筆錄，本院卷(一)第一四五頁至第
    一五一頁）。經查，
    1.關於移送併辦、部分，另案被告宙○○雖指稱九Ｋ－
      三九○一號、九Ｔ－一三○○號、三Ｐ－二二八二號自用
      小客車，係向綽號「小寶」或「小保」之人購買取得，相
      關車籍資料亦均係「小寶」或「小保」所交付等詞（九十
      二年十月八日警詢筆錄，高雄市政府警察局三民第二分局
      刑事案件偵查卷第二頁；九十二年十月八日偵查筆錄，九
      十二年度偵字第二○六二一號卷第五頁；九十二年十一月
      十九日偵查筆錄，同前偵查卷第四十四頁；九十二年十月
      二十二日警詢筆錄，九十三年度偵字第一○八六號卷第四
      頁至第六頁；九十二年十一月十七日警詢筆錄，九十二年
      度偵字第一一三九四號卷第四十三頁至第四十五頁；九十
      三年五月二十八日偵查筆錄，九十三年度核退偵字第一一
      八頁至第一一九頁）；經檢察官提訊被告庚○○與宙○○
      對質，另案被告宙○○則稱：「…（認識庭上庚○○？）
      認識…（買車是庚○○買的？）不是…（警詢時說是向庚○○買的？）我是說『小保』，不是庚○○…（知道『小
      保』的真名？）不知道…（本案與庚○○有任何關聯？）
      沒有…」（九十四年四月十四日偵查筆錄，九十三年度偵
      字第二三二七八號卷第三頁、第四頁）、「…（三Ｐ－二
      八二二號車是庚○○交給你？）是另一位綽號『阿國』及
      『小寶』的人交給我的，不是庚○○…」（九十三年十一
      月三十日偵查筆錄，九十三年度核退偵字第二十四號卷第
      一六二頁）等語；而另案被告子○○、戌○○於本院審理
      時均證稱：「…（九Ｋ－三○九一號自小客車，其來源為
      何？）我已經忘記車號，那是宙○○交給我的。當初是約
      定我支付一半的訂金，我是向他購買（相關證照來源？）
      那也是宙○○交給我的，至於他如何取得，我不知道…（
      庚○○有無出面？）在庭被告三人我沒有見過…（車號九
      Ｔ－一三○○號自用小客車來源為何？）那是宙○○交給
      我，那是我向他購買的（為何向宙○○購買那麼多車子？
      ）我要購買再轉賣…（有關的車籍資料都是從何而來？）
      那都是宙○○交給我的…（宙○○作證表示，有五部車子
      ，是你透過小楊向小寶買的？）楊在富是給宙○○請的，
      我認識他們的時候就是雇主關係…（小寶賣幾部車子？）
      我不曉得…（你口中的小寶係何人？）我從來沒有說過小
      寶、小寶，我也沒有見過他本人…」（九十七年二月二十
      一日本院審判筆錄第三頁至第五頁，子○○）、「…（宙
      ○○是否於九十二年九月三十日，以四十萬元之價格向庚○○買受懸掛偽造車牌九Ｋ－三九○一號之小客車及偽造
      之『王昭美』身分證、偽造之車籍資料，交由你於高雄縣
      大寮鄉○○路將上開小客車及變造、偽造之證件交付子○○？）宙○○把證件交給我，我連同車輛一起交給子○○
      。宙○○做中古車買賣，那部車是要賣給子○○的，我不
      知道是贓車，也不知道宙○○是向庚○○買的…（宙○○
      是否於九十二年十月一日，以四十萬元之價格向庚○○買
      受懸掛偽造車牌九Ｔ－一三○○號之小客車及偽造之『謝
      惠蘭』身分證、偽造之車籍資料，交由你於高雄市○○路
      『河堤賓館』將上開小客車及變造、偽造之證件交付子○○？）過程同上，我不知道那是借屍還魂的車，也不知道
      宙○○是向庚○○買的…」（九十六年六月二十日審判筆
      錄，本院卷(二)第一五三頁、第一五四頁）等語；且另案被
      告宋宜昆、劉珍美均供稱其等係依子○○之指示，將子○○交付懸掛號牌九Ｋ－三九○一號、九Ｔ－一三○○號車
      輛連同所交付之車籍資料，開往「南台中古商行」、「連
      鑫車行」，偽以車主「王昭美」、「謝惠蘭」名義出售等
      詞（九十二年十月七日警詢筆錄，警卷第九頁至第十二頁
      ；九十二年十二月二十五日偵查筆錄，九十二年度偵字第
      二○六二一號卷第五十二頁至第五十五頁；九十二年十月
      八日警詢筆錄，警卷第十二頁反面至第十五頁反面；九十
      二年十月八日偵查筆錄，同偵查卷第四頁至第七頁）；另
      案被告吳重生、張麗貴供稱其等依子○○之指示，將子○○交付懸掛號牌三Ｐ－二二八二號車輛連同所交付之車籍
      資料，開往「三太汽車商行」，偽以車主「何玉英」名義
      出售等詞（九十二年十一月二十四日警詢筆錄，九十二年
      度偵字第一一三九四號卷第四十六頁至第四十七頁；九十
      三年三月九日偵查筆錄，九十三年度核退偵字第二十四號
      卷第七十五頁至第七十七頁；九十二年十一月二十一日警
      詢筆錄，九十二年度偵字第一一三九四號卷第四十九頁至
      第五十三頁；九十三年三月二十五日偵查筆錄，九十三年
      度核退偵字第二十四號卷第九十頁至第九十二頁）。至證
      人賴延星、林振清、林順曲、王昭美、身惠蘭、張志同、
      陳孝悅等人證詞及卷附車輛協尋報案資料、汽車買賣合約
      書、化學電相片、車輛竊盜車牌失竊資料個別查詢報表、
      贓物領認領保單、協議書、偽造「謝惠蘭」國民身分證影
      本、真正九Ｔ－一三○○號、九Ｋ－三九○一號自用小客
      車車籍資料、偽造九Ｔ－一三○○號、九Ｋ－三九○一號
      自用小客車車籍資料、和信電訊股有限公司動電話用戶查
      詢資料等，僅能證明三Ｖ－三九六二號、ＺＧ－七一一二
      號自用小客車失竊、遭偽造車身號碼、引擎號碼及王昭美
      、謝惠蘭遭冒名偽造申請書、買賣契約書等私文書等事實
      ，均無從證明被告庚○○與宙○○、子○○、劉珍美、宋
      宜昆，有共犯移送併辦犯行之犯意聯絡與行為分擔；證
      人林學忠、謝偉三、陳孝悅、何玉英、高信忠等人證詞及
      卷附車號三Ｐ－二二八二自小客車及經偽造之引擎、車身
      號碼照片五幀、何玉英身分證影本、張麗貴之身分證正本
      及換貼張麗貴照片之變造「何玉英」身分證影本何玉英、
      林學忠簽立之三Ｐ－二二八二自小客車汽車買賣合約書影
      本、行車執照、汽車新領牌照登記書、中華汽車工業股份
      有限公司電子計算機開立專用汽車出廠與貨物稅完稅照證
      、謝偉三失竊八Ｓ－九二七七自用小客車之報案單、高雄
      市政府警察局前鎮分局車輛協尋證明單、中華汽車工業股
      份有限公司電子計算機開立專用汽車出廠與貨物稅完稅照
      證、新安產物保險股份有限公司汽車保險單何玉英之身分
      證影本、三Ｐ－二二八二自小客車汽車新領牌照登記書、
      中華汽車工業股份有限公司電子計算機開立專用汽車出廠
      與貨物稅完稅照證、行車執照等資料，僅能證明八Ｓ－九
      二七七自用小客車車失竊、遭偽造車身號碼、引擎號碼及
      何玉英遭冒名偽造申請書、買賣契約書等私文書等事實，
      均無從證明被告庚○○與宙○○、子○○、吳重生、張麗
      貴，有共犯移送併辦犯行之犯意聯絡與行為分擔。此外
      ，復查無其他積極證據足資證明，被告庚○○確實涉有移
      送併辦、所指之行使偽造私文書等犯行，此部分犯罪
      無證據足資證明，核與本案被告庚○○涉犯之行使偽造私
      文書等犯行，無連續犯或牽連犯裁判上一罪關係，本院無
      從併辦，應退回原移送機關自行處理。
    2.關於移送併辦部分，同案被告申○○雖於警詢、偵查時
      供稱偽造之甲○○、亥○○國民身分證及Ｍ九－○三五五
      號自用小客車行車執照，係被告庚○○交予其前往辦理申
      請補發車籍資料及辦理過戶事宜（九十四年三月十七日偵
      查筆錄，九十四年度偵緝字第三十三號卷第五十八頁至第
      六十頁；九十四年三月三十一日偵查筆錄，同偵查卷第七
      十頁至第七十二頁），惟於九十四年五月二十七日本院準
      備程序時則稱：「…（提示本院卷第九十四頁彰化地檢署
      九十四年五月二日函及所附之併辦意旨書，有無意見？）
      沒有意見…（確實有這部分的事實？）是的…（是否庚○○跟你一起做？）只有我一個人…」（本院卷(一)第一○八
      頁）；同案被告寅○○則供稱係同案被告申○○邀其一同
      前往交通部公路總局台中區監理所彰化監理站辦理Ｍ九－
      ○三五五號自用小客車過戶手續，由其將同案被告申○○
      交付之甲○○、亥○○國民身分證及Ｍ九－○三五五號自
      用小客車牌照，轉交給林麗美辦理等詞（九十四年二月十
      七日警詢筆錄，九十四年度偵緝字第三十三號卷第三十九
      頁、第四十頁；九十四年三月十七日偵查筆錄，同偵查卷
      第五十八頁至第六十頁）。而證人林麗美、甲○○、亥○○、吳宏麒等人證詞及卷附交通部公路總局台中區監理所
      彰化監理站九十二年十月八日中監彰字第○九二○○三八
      四三八號函送之亥○○、甲○○之換（補）領國民身分證
      申請書影本、普通汽車駕駛執照登記書影本、身分證正反
      面影本、汽（機）車過戶登記書、汽（機）車各項異動登
      記書、亥○○之強制汽車責任保險費收據及要保書、交通
      部公路總局台中區監理所南投監理站九十二年十月二十九
      日中監投字第○九二○○一○六八三函送Ｍ九－○三五五
      號自小客車九十二年九月三日異動登記書、甲○○、亥○○之真偽身分證、真偽Ｍ九－○三五五自小客車行車執照
      照片十八幀、Ｍ九－○三五五自小客車照片二幀等資料，
      僅能證明Ｍ九－○三五五自小客車車牌遭偽造、甲○○、
      楊秋雲遭遭冒名偽造申請書、買賣契約書等私文書等事實
      ，均無從證明被告庚○○與同案被告申○○，有共犯移送
      併辦犯行之犯意聯絡與行為分擔。此外，復查無其他積
      極證據足資證明，被告庚○○確實涉有移送併辦所指之
      行使偽造私文書等犯行，此部分犯罪無證據足資證明，核
      與本案被告庚○○涉犯之行使偽造私文書等犯行，無連續
      犯或牽連犯裁判上一罪關係，本院無從併辦，應退回原移
      送機關自行處理。
  (二)被告寅○○部分
  (1)台灣台南地方法院檢察署九十三年度偵字第八一六七號、第
    九六三四號案件移送併辦意旨以：被告寅○○明知天○○（
    另案審理）委其與黃建河（另案審理）兜售之ＫＯＭＡＴＳ
    Ｕ牌ＰＣ二○○－五型挖土機（機身號碼四七一六一號，偵
    值四十六萬元），係天○○於九十三年七月十二日凌晨四時
    許，在嘉義縣民雄交流道所竊得之贓物，竟與黃建河基於犯
    意聯絡，居中牙保，於九十三年七月十二日某時，在彰化縣
    竹塘鄉，以二十二萬之價格出售予「阿坤」之成年男子。又
    被告寅○○復明知天○○兜售另一台同型號之挖土機，係天
    ○○於九十三年七月二十日凌晨二時至三時，在台南縣後壁
    鄉嘉民村「成果鞋業」後空地竊得，竟仍以五十萬元買受，
    再又由天○○與天○○所僱用之張錦松（另案審理），以變
    造機身號碼等手法出售他人圖利。認被告寅○○涉犯刑法第
    三百三十九條第二項牙保及故買贓物罪嫌，並以此部分與前
    開檢察官起訴論罪部分具有連續犯之裁判上一罪而移請本院
    併案審理云云。惟查，檢察官併案的犯罪時間為九十三年七
    月十二日凌晨四時許及九十三年七月二十日凌晨二時至三時
    許，與本件犯罪時間（九十二年八月間至九十二年十月底）
    相距九月有餘，關於九十三年七月十二日遭竊之挖土機，被
    告寅○○所涉犯之牙保贓物，與本案被告寅○○經起訴判刑
    之故買贓物罪，犯罪構成要件不同，尚難論本件與檢察官併
    案部分有何具有連續犯之裁判上一罪之關係，關於九十三年
    七月二十日凌晨二時至三時許遭竊之挖土機，被告寅○○表
    示其係向天○○購買供已使用，尚未成交就被查獲（九十三
    年九月三十日偵查筆錄，九十三年度偵字第八一六七號卷第
    一四六頁至第一四八頁），而證人天○○亦證稱：「…（你
    有無賣挖土機給寅○○？）…其中一輛挖土機有談到，但是
    沒有成交…（九十三年七月二十日在台南後壁那裡？）沒有
    賣成，就被警察抓到了…黃建河帶寅○○來跟我買挖土機，
    他來買就知道那是贓車，我當時已經開始在整理噴漆…」（
    九十六年二月十五日本院審判筆錄，本院卷(二)第二二一頁）
    等，與本案犯罪態樣、動機不同，亦難認與本案經起訴判刑
    之故買贓物罪有何具有連續犯之裁判上一罪之關係，從而本
    院自無從併予審理，均應退回檢察官另行處理。
乙、公訴不受理部分：
一、公訴意旨以被告申○○有犯罪事實欄所載二之犯行，涉犯修
    正前刑法第三百五十條之常業贓物罪嫌、第二百十四條之使
    公務員登載不實文書罪嫌、第三百四十條常業詐欺罪嫌、第
    二百十二條之行使偽造特種文書罪嫌、刑法第二百十六條、
    第二百十條之行使變造私文書罪嫌、第二百十八條之偽造公
    印文罪嫌云云。
二、按被告死亡者，應諭知不受理之判決，並得不經言詞辯論逕
    行判決，刑事訴訟法第三百零三條第五款、第三百零七條分
    別定有明文。經查：本件被告申○○於原審判決後，業於九
    十六年六月七日死亡，此有本院戶役政連結作業系統查詢資
    料附卷可稽，揆諸上開說明，本件應諭知不受理之判決，無
    庸從實體上審究被告申○○上訴主張有無理由，原審所為之
    實體判決，對此未及審酌，容有未洽，自應由本院將原判決
    有關申○○部分撤銷，另諭知公訴不受理之判決，並不經言
    詞辯論為之。
三、本案既已為被告申○○公訴不受理之判決，則台灣雲林地方
    法院檢察署九十四年度偵字第一三五七號移送併辦被告申○○涉犯刑法第三百四十九條第二項之故買贓物罪嫌、第二百
    十六條、第二百十二條之行使偽造私文書罪嫌部分，台灣彰
    化地方法院檢察署九十四年度偵字第二八三二號移送併辦被
    告申○○涉犯刑法第二百十六條、第百十二條之行使偽造特
    種文書罪嫌、第二百十四條使公務員登載不實文書罪嫌、第
    二百十條偽造私文書罪嫌部分，核與本案無裁判上一罪關係
    ，本院無從併予審理。此部分應退回原檢察署檢察官另為適
    法之處置，併此敘明。
據上論斷，應依刑事訴訟法第三百六十九條第一項前段、第三百
六十四條、第三百零三條第五款、第三百零七條、第二百九十九
條第一項前段、第三百條、刑法第二條第一項前段、第二百十六
條、第二百十條、第二百十八條第一項、第二百二十條第一項、
第二百十九條、修正前刑法第二十八條、第五十六條、第二百十
二條、第二百十四條、第三百三十九條第一項、第三百四十九條
第二項、第五十五條、第四十一條第一項前段、第四十七條、第
三十八條第一項第二款、第三款、罰金罰鍰提高標準條例第一條
前段、修正前罰金罰鍰提高標準條例第二條、中華民國九十六年
罪犯減刑條例第二條第一項第三款、第七條、第九條，判決如主
文。
本案經檢察官羅建勛到庭執行職務。
中    華    民    國    97    年    3     月    13    日
                刑事第十三庭  審判長法  官  曾德水
                                    法  官  梁耀鑌
                                    法  官  林婷立
以上正本證明與原本無異。
如不服本判決，應於收受送達後十日內向本院提出上訴書狀，其
未敘述上訴之理由者並得於提起上訴後十日內向本院補提理由書
（均須按他造當事人之人數附繕本）。
                                    書記官  王增華
中    華    民    國    97    年    3     月    13    日
附錄本案論罪科刑法條：
中華民國刑法第二百十條
(偽造變造私文書罪)
偽造、變造私文書，足以生損害於公眾或他人者，處五年以下有
期徒刑。
中華民國刑法第二百十二條
(偽造變造特種文書罪)
偽造、變造護照、旅券、免許證、特許證及關於品行、能力服務
或其他相類之證書、介紹書，足以生損害於公眾或他人者，處一
年以下有期徒刑、拘役或三百元以下罰金。
中華民國刑法第二百十四條
(使公務員登載不實罪)
明知為不實之事項，而使公務員登載於職務上所掌之公文書，足
以生損害於公眾或他人者，處三年以下有期徒刑、拘役或五百元
以下罰金。
中華民國刑法第二百十六條
(行使偽造變造或登載不實之文書罪)
行使第二百十條至第二百十五條之文書者，依偽造、變造文書或
登載不實事項或使登載不實事項之規定處斷。
中華民國刑法第二百十八條
(偽造盜用公印或公印文罪)
偽造公印或公印文者，處五年以下有期徒刑。
盜用公印或公印文足以生損害於公眾或他人者，亦同。
中華民國刑法第二百二十條
在紙上或物品上之文字、符號、圖畫、照像，依習慣或特約，足
以為表示其用意之證明者，關於本章及本章以外各罪，以文書論
。
錄音、錄影或電磁紀錄，藉機器或電腦之處理所顯示之聲音、影
像或符號，足以為表示其用意之證明者，亦同。
稱電磁紀錄，指以電子、磁性或其他無法以人之知覺直接認識之
方式所製成之紀錄，而供電腦處理之用者。
中華民國刑法第三百三十九條
(普通詐欺罪)
意圖為自己或第三人不法之所有，以詐術使人將本人或第三人之
物交付者，處五年以下有期徒刑、拘役或科或併科一千元以下罰
金。
以前項方法得財產上不法之利益或使第三人得之者，亦同。
前二項之未遂犯罰之。
中華民國刑法第三百四十九條
收受贓物者，處三年以下有期徒刑、拘役或五百元以下罰金。
搬運、寄藏、故買贓物或為牙保者，處五年以下有期徒刑、拘役
或科或併科一千元以下罰金。
因贓物變得之財物，以贓物論。
附表一：
┌─┬────┬──────┬────────┬───────────────┐
│編│車型外觀│懸掛車牌號碼│實際車牌、引擎、│販賣經過                      │
│號│        │車身號碼    │車身號碼及來源  │                              │
├─┼────┼──────┼────────┼───────────────┤
│(一)│國瑞牌  │車牌號碼：  │均不詳。        │申○○持貼有其照片之偽造「陳明│
│  │PREMIO型│7K–6266    │                │豐」身分、行車執照、購車發票等│
│  │1998CC. │            │                │資料，經由辛○○媒介，於九十二│
│  │銀色    │            │                │年一月十五日上午九時許，駕駛業│
│  │        │            │                │經變造引擎號碼，懸掛7K–6266號│
│  │        │            │                │車牌之車輛，至台北市士林區士商│
│  │        │            │                │路五八號日聯汽車商行，以三十七│
│  │        │            │                │萬七千元出售該車行，該車行再將│
│  │        │            │                │之出售給同業李復發，再由李復發│
│  │        │            │                │出售予客戶呂恪誠。嗣因呂恪誠表│
│  │        │            │                │示在未用車期間，卻接獲該車違規│
│  │        │            │                │行駛之罰單及舉發照片，乃將該車│
│  │        │            │                │輾轉退還予日聯汽車商行，日聯汽│
│  │        │            │                │車商行將之停放在車行附近，而於│
│  │        │            │                │九十二年二月二十六日遭竊。    │
├─┼────┴──────┴────────┴───────────────┤
│  │買賣契約書上偽造「未○○」簽名一枚。                                  │
│沒│過戶登記書上偽造「未○○」簽名一枚、印文一枚。                        │
│收│異動登記書上偽造「未○○」簽名一枚、印文一枚。                        │
│之│偽造「未○○」國民身分證一張。                                        │
│物│偽造「內政部印」公印一顆。                                            │
│  │偽造「未○○」印章一顆。                                              │
├─┼────┬──────┬────────┬───────────────┤
│編│車型外觀│懸掛車牌號碼│實際車牌、引擎、│販賣經過                      │
│號│        │車身號碼    │車身號碼及來源  │                              │
├─┼────┼──────┼────────┼───────────────┤
│(二)│中華三菱│車牌號碼：  │車牌號碼：      │庚○○將車及證件交給辛○○後，│
│  │SAVRIN型│7E-3606     │9T-0393         │於九十二年三月二日，由謊稱為陳│
│  │1997CC. │車身號碼：  │引擎號碼：      │先生之辛○○夥同申○○及不詳姓│
│  │黑色    │D0000000    │4G63Z017197     │名假冒「丙○○」之女子，持經變│
│  │        │            │車主：          │造之丙○○身分證、補發之新領牌│
│  │        │            │楊瓊娟於九十二年│照登記書、行車執照相件文件駕駛│
│  │        │            │二月二十日上午七│本車，至台中市○○路○段二五號│
│  │        │            │時許，在高雄市民│之「信用車行」，以五十八萬元售│
│  │        │            │族一路五三號前遭│予不知情之陳俊學（陳俊學以公司│
│  │        │            │竊。            │職員玄○○名義簽約），再由陳俊│
│  │        │            │                │學於九十二年三月十七日出售予不│
│  │        │            │                │知情之卯○○。                │
├─┼────┴──────┴────────┴───────────────┤
│  │買賣契約書上偽造之「丙○○」簽名一枚。                                │
│沒│偽造「丙○○」國民身分證一張。                                        │
│收│偽造「內政部印」公印一顆（同附表一編號(一)）。                          │
│之│                                                                        │
│物│                                                                        │
├─┼────┬──────┬────────┬───────────────┤
│編│車型外觀│懸掛車牌號碼│實際車牌、引擎、│販賣經過                      │
│號│        │車身號碼    │車身號碼及來源  │                              │
├─┼────┼──────┼────────┼───────────────┤
│(三)│中華三菱│車牌號碼：  │車牌號碼：      │庚○○將車及證件交與辛○○後，│
│  │SAVRIN型│7W-3768     │7Q-8792         │於九十二年三月十四日，由謊稱為│
│  │1997CC. │車身號碼：  │車身號碼：      │陳先生之辛○○夥同申○○及不詳│
│  │紫灰色  │D0000000（屬│D0000000        │姓名假冒「乙○○」之男子，持經│
│  │        │乙○○之車，│車主：          │偽造之乙○○身分證、補發之新領│
│  │        │未遺失）。  │林雅雪於九十二年│牌照登記書、行車執照正本駕駛本│
│  │        │            │三月七日清晨四時│車，至台中市○○路七十七號監理│
│  │        │            │許，在彰化市自強│站前，以五十九萬元售予不知情之│
│  │        │            │南路九三號前遭竊│陳俊學，嗣被警發現，車輛現扣於│
│  │        │            │。              │台中市警局第二分局。          │
│  │        │            │                │                              │
├─┼────┴──────┴────────┴───────────────┤
│  │買賣契約書上偽造「乙○○」簽名一枚。                                  │
│沒│偽造「乙○○」國民身分證一張。                                        │
│收│偽造「內政部印」公印一顆（同附表一編號(一)）。                          │
│之│                                                                        │
│物│                                                                        │
├─┼────┬──────┬────────┬───────────────┤
│編│車型外觀│懸掛車牌號碼│實際車牌、引擎、│販賣經過                      │
│號│        │車身號碼    │車身號碼及來源  │                              │
├─┼────┼──────┼────────┼───────────────┤
│(四)│中華三菱│車牌號碼：  │車牌號碼：      │庚○○將車及證件交與辛○○後，│
│  │SAVRIN型│6N-0593     │5Q-0032         │於九十二年三月十七日由辛○○、│
│  │1997CC. │車身號碼：  │車身號碼：      │申○○及不詳姓名假冒「癸○○○│
│  │黑灰色  │D0000000    │D0000000        │」之女子，持經偽造之癸○○○身│
│  │        │引擎號碼：  │引擎號碼：      │分證、補發之新領牌照登記書、行│
│  │        │4G63Z000529 │4G3Z000761      │照正本駕駛本車，至新竹市○○路│
│  │        │（屬癸○○○│車主：          │一段七三二號「億全汽車商行」，│
│  │        │之車所有，未│陳佩秀於九十二年│以四十八萬元售予不知情之巳○○│
│  │        │遺失。）    │三月十二日上午六│，巳○○因假冒徐蔡清江之人稱其│
│  │        │            │時四十分許，在彰│丈夫賭博輸錢才賣車，因此為免紛│
│  │        │            │化縣花壇鄉○○路│爭在九十二年三月十七日辦理過戶│
│  │        │            │二段一六七號前遭│，並於九十二年三月二十四日向監│
│  │        │            │竊。            │理站換發新牌6573–FU後，於九十│
│  │        │            │                │二年三月二十七日再轉售陳元愷，│
│  │        │            │                │嗣因癸○○○之保險公司發現報警│
│  │        │            │                │查獲，車現扣於台北縣警察局蘆洲│
│  │        │            │                │分局龍源派出所。              │
├─┼────┴──────┴────────┴───────────────┤
│  │買賣契約書上偽造「癸○○○」簽名二枚、指印一枚。                      │
│沒│偽造「癸○○○」國民身分證一張。                                      │
│收│偽造「內政部印」公印一顆（同附表一編號(一)）。                          │
│之│                                                                        │
│物│                                                                        │
├─┼────┬──────┬────────┬───────────────┤
│編│車型外觀│懸掛車牌號碼│實際車牌、引擎、│販賣經過                      │
│號│        │車身號碼    │車身號碼及來源  │                              │
├─┼────┼──────┼────────┼───────────────┤
│(五)│中華三菱│車牌號碼：  │經電解腐蝕仍無法│辛○○、申○○及不詳姓名假冒「│
│  │SAVRIN型│8R-5680     │鑑驗出原車身號碼│地○○」之男子，於九十二年六月│
│  │1997CC. │車身號碼：  │。              │十三日持經偽造之地○○身分證、│
│  │紫灰色  │D0000000    │                │補發之新領牌照登記書、行車執照│
│  │        │（屬地○○之│                │正本駕駛本車，至台北縣中和市中│
│  │        │車所有，未遺│                │正路四六號「和興汽車商行」，以│
│  │        │失。）      │                │五十七萬元售予不知情之宇○○，│
│  │        │            │                │宇○○向監理站辦理過戶時被監理│
│  │        │            │                │站發現是Ｂ車。                │
├─┼────┴──────┴────────┴───────────────┤
│  │買賣契約書上偽造「地○○」簽名一枚、指印一枚。                        │
│沒│偽造「地○○」國民身分證一張。                                        │
│收│偽造「內政部印」公印一顆（同附表一編號(一)）。                          │
│之│                                                                        │
│物│                                                                        │
├─┼────┬──────┬────────┬───────────────┤
│編│車型外觀│懸掛車牌號碼│實際車牌、引擎、│販賣經過                      │
│號│        │車身號碼    │車身號碼及來源  │                              │
├─┼────┼──────┼────────┼───────────────┤
│(六)│日產    │車牌號碼：  │車牌號碼：      │申○○於九十二年十月二十八日，│
│  │CEFIRO型│8F-9077     │3H-3529         │駕駛本車至南投市○○路一九九號│
│  │1995CC. │車身號碼：  │引擎號碼：      │，持偽造之己○○、邱建文身分證│
│  │黑色    │A32TK022611 │VQ00000000      │，委託陳寶緩辦理過戶，再由邱國│
│  │        │引擎號碼：  │車主：          │寶交由辛○○及假冒「邱建文」之│
│  │        │VQ00000000  │陳美惠於九十二年│申○○，開本車至桃園縣龜山鄉萬│
│  │        │（屬己○○之│七月二十八日上午│壽路一○九之二號「駿通汽車商行│
│  │        │車所有，未遺│五時許，在高雄市│」以十八萬元售予不知情之午○○│
│  │        │失。）      │明誠路遭竊。    │。                            │
├─┼────┴──────┴────────┴───────────────┤
│  │買賣契約書上偽造「邱建文」簽名一枚。                                  │
│沒│偽造「邱建文」國民身分證一張。                                        │
│收│偽造「己○○」國民身分證一張。                                        │
│之│偽造「內政部印」公印一顆（同附表一編號(一)）。                          │
│物│                                                                        │
├─┼────┬──────┬────────┬───────────────┤
│編│車型外觀│懸掛車牌號碼│實際車牌、引擎、│取得經過                      │
│號│        │車身號碼    │車身號碼及來源  │                              │
├─┼────┼──────┼────────┼───────────────┤
│(七)│賓士    │車牌號碼：  │車牌號碼：      │由寅○○以十二萬元代價賣給邱國│
│  │E320型  │QI-3329     │EM-6699         │寶。                          │
│  │3199CC. │車身號碼：  │車身號碼：      │                              │
│  │黑色    │車身識別標示│WDB0000000C08900│                              │
│  │        │未變造。    │0               │                              │
│  │        │（屬成錦有限│車主：          │                              │
│  │        │公司之車所有│能守實業有限公司│                              │
│  │        │，未遺失。）│（郭金發）於九十│                              │
│  │        │            │二年八月十四日下│                              │
│  │        │            │午三時許，在彰化│                              │
│  │        │            │縣花壇鄉○○路一│                              │
│  │        │            │段四十號前遭竊。│                              │
├─┼────┼──────┼────────┼───────────────┤
│編│車型外觀│懸掛車牌號碼│實際車牌、引擎、│取得經過                      │
│號│        │車身號碼    │車身號碼及來源  │                              │
├─┼────┼──────┼────────┼───────────────┤
│(八)│賓士    │車牌號碼：  │車牌號碼：      │由寅○○以二十五萬元代價賣給邱│
│  │E320型  │Y8-9289     │DP-6568         │國寶。                        │
│  │3199CC. │車身號碼：  │車身號碼：      │                              │
│  │銀色    │車身識別標誌│WDB0000000A89058│                              │
│  │        │未經變造。  │1               │                              │
│  │        │（屬舜正企業│車主：          │                              │
│  │        │股份有限公司│黃新發於九十二年│                              │
│  │        │之車所有，未│十月八日晚間九時│                              │
│  │        │遺失）。    │許，在台北市西寧│                              │
│  │        │            │北路八十三之三號│                              │
│  │        │            │前遭竊。        │                              │
├─┼────┼──────┼────────┼───────────────┤
│編│車型外觀│懸掛車牌號碼│實際車牌、引擎、│取得經過                      │
│號│        │車身號碼    │車身號碼及來源  │                              │
├─┼────┼──────┼────────┼───────────────┤
│(九)│國瑞牌  │車牌號碼    │車牌號碼        │由寅○○以十五萬元代價賣予邱國│
│  │CAMY型  │7U-0115號   │6133-FX號       │寶。                          │
│  │1998CC. │車身號碼    │車身號碼        │                              │
│  │銀色    │NVI-0000000 │NVI-0000000     │                              │
│  │        │引擎號碼    │引擎號碼        │                              │
│  │        │IAZ0000000  │IAZ0000000      │                              │
│  │        │（屬孫念昕之│車主：          │                              │
│  │        │車所有，未遺│洪雪玉於九十二年│                              │
│  │        │失）。      │九月二十六日中午│                              │
│  │        │            │十二時許，在台中│                              │
│  │        │            │市市○路○○○路│                              │
│  │        │            │口遭竊。        │                              │
├─┼────┼──────┼────────┼───────────────┤
│編│車型外觀│懸掛車牌號碼│實際車牌、引擎、│取得經過                      │
│號│        │車身號碼    │車身號碼及來源  │                              │
├─┼────┼──────┼────────┼───────────────┤
│(十)│中華三菱│車牌號碼    │車牌號碼        │由寅○○以二十二萬元代價賣給邱│
│  │SAVRIN型│9E-8957號（ │2207-FJ號       │國寶。                        │
│  │1997CC. │起訴書誤載為│車身號碼        │                              │
│  │黑色    │9008-DF）   │D0000000        │                              │
│  │        │車身號碼    │引擎號碼        │                              │
│  │        │D0000000    │4G63Z029825     │                              │
│  │        │引擎號碼    │車主：          │                              │
│  │        │4G63Z022702 │黃○○於九十二年│                              │
│  │        │（屬戊○○之│十月二十六日，在│                              │
│  │        │車所有，未遺│台中市西屯區河南│                              │
│  │        │失）。      │路三○一號前遭竊│                              │
│  │        │            │。              │                              │
├─┼────┼──────┼────────┼───────────────┤
│編│車型外觀│懸掛車牌號碼│實際車牌、引擎、│取得經過                      │
│號│        │車身號碼    │車身號碼及來源  │                              │
├─┼────┼──────┼────────┼───────────────┤
│(十一)│國瑞牌  │車牌號碼    │車牌號碼        │由寅○○以二十七萬元賣給庚○○│
│  │CAMY型  │2R-6079號   │0297-GF號       │。                            │
│  │1998CC. │車身號碼    │車身號碼        │                              │
│  │黑色    │NV-0000000  │NV0-0000000     │                              │
│  │        │引擎號碼    │引擎號碼        │                              │
│  │        │IAZ0000000  │IAZ0000000      │                              │
│  │        │（屬曾蜜所有│車主：          │                              │
│  │        │，未曾遺失）│鄭黃美華於九十二│                              │
│  │        │            │年六月二十日上午│                              │
│  │        │            │七時許，在台南市│                              │
│  │        │            │北區○○街二號四│                              │
│  │        │            │巷十弄四十四號前│                              │
│  │        │            │失竊。          │                              │
└─┴────┴──────┴────────┴───────────────┘
附表二：
┌─┬───┬──────┬───────────────┬───────┬───────┐
│編│姓  名│開戶時間    │開戶銀行                      │ 文書名稱     │偽造署押或印文│
│號│      │            │帳號                          │              │              │
├─┼───┼──────┼───────────────┼───────┼───────┤
│(一)│王秋光│九十二年五月│萬通商業銀行桃園分行          │萬通商業銀行存│印文三枚、署押│
│  │      │六日        │桃園縣桃園市○○路三八九號    │摺存開戶約定書│二枚（簽名）  │
│  │      │            │帳號：0000000000000           │              │              │
│  │      │            │                              ├───────┼───────┤
│  │      │            │                              │印鑑卡        │印文二枚      │
│  │      │            │                              │              │              │
├─┼───┼──────┼───────────────┼───────┼───────┤
│(二)│張春長│九十二年五月│新竹國際商業銀行永安分行      │新竹國際商業銀│印文二枚、署押│
│  │      │七日        │桃園縣桃園市○○路四六五號    │行存款相關業務│二枚（簽名）  │
│  │      │            │帳號：00000000000             │申請書        │              │
│  │      │            │                              ├───────┼───────┤
│  │      │            │                              │印鑑卡        │印文二枚、署押│
│  │      │            │                              │              │一枚（簽名）  │
├─┼───┼──────┼───────────────┼───────┼───────┤
│(三)│蔡文啟│九十二年五月│中國信託商業銀行桃園分行      │確認條款約定書│印文一枚、署押│
│  │      │十五日      │帳號：000000000000            │              │一枚（簽名）  │
│  │      │            │                              ├───────┼───────┤
│  │      │            │                              │個人基本資料表│署押一枚（簽名│
│  │      │            │                              │              │）            │
│  │      │            │                              ├───────┼───────┤
│  │      │            │                              │辦理各項業務申│印文二枚、署押│
│  │      │            │                              │請書          │一枚（簽名）  │
│  │      │            │                              ├───────┼───────┤
│  │      │            │                              │印鑑卡        │印文二枚、署押│
│  │      │            │                              │              │二枚（簽名）  │
├─┼───┼──────┼───────────────┼───────┼───────┤
│(四)│乙○○│九十二年五月│富邦商業銀行八德分行          │              │              │
│  │      │十六日      │桃園縣八德市○○路○段九六八號│              │              │
│  │      │            │帳號：00000000000000          │              │              │
│  │      │            │                              │              │              │
├─┼───┼──────┼───────────────┼───────┼───────┤
│(五)│謝志鴻│九十二年六月│台灣企業銀行桃園分行          │              │              │
│  │      │五日        │桃園縣桃園市○○路○段十二號  │              │              │
│  │      │            │帳號：00000000000             │              │              │
├─┼───┴──────┴───────────────┴───────┴───────┤
│  │偽造王秋光國民身分證一張、偽造張春長國民身分證一張、偽造蔡文啟國民身分            │
│沒│  證一張、偽造謝志鴻國民身分證一張、偽造乙○○國民身分證一張（與附表一編            │
│收│  號(三)相同，毋庸重複沒收）。                                                        │
│之│偽造王秋光印章一顆、偽造張春長印章一顆、偽造蔡文啟印章一顆、偽造乙○○            │
│物│  印章一顆、偽造謝志鴻印章一顆。                                                    │
│  │遭冒名申請之王秋光、張春長、蔡文啟、乙○○、謝志鴻等人上開帳戶存簿各一            │
│  │  本及提款卡各一張。                                                                │
└─┴──────────────────────────────────────────┘
附表三：於被告辛○○處扣押之物品
┌─┬─────────┬──┬──┬─────────────┐
│  │  品        名    │單位│數量│    備          註        │
├─┼─────────┼──┼──┼─────────────┤
│(一)│影印身分證        │疊  │一  │    與本案無關            │
├─┼─────────┼──┼──┼─────────────┤
│(二)│行動電話代碼一覽表│疊  │一  │    與本案無關            │
├─┼─────────┼──┼──┼─────────────┤
│(三)│銀行貸款照會資料表│張  │二  │    與本案無關            │
│  │影本              │    │    │                          │
├─┼─────────┼──┼──┼─────────────┤
│(四)│匯豐汽車契約書    │張  │二  │    與本案無關            │
├─┼─────────┼──┼──┼─────────────┤
│(五)│匯豐汽車買賣契約書│份  │一  │    與本案無關            │
│  │正本              │    │    │                          │
├─┼─────────┼──┼──┼─────────────┤
│(六)│車籍資料所需物件明│張  │四  │    與本案無關            │
│  │細影本            │    │    │                          │
├─┼─────────┼──┼──┼─────────────┤
│(七)│銀行帳戶影本      │張  │四  │戶名：鍾政平、張春長、    │
│  │                  │    │    │      蘇秀琰、王秋光。    │
│  │                  │    │    │被告庚○○、辛○○、同案被│
│  │                  │    │    │告申○○、「阿清」所有，供│
│  │                  │    │    │上揭二犯罪預備所用之物。  │
├─┼─────────┼──┼──┼─────────────┤
│(八)│汽車行照正本      │張  │三  │車號：3N-8680、Y3-3348、  │
│  │                  │    │    │      8M-1359             │
│  │                  │    │    │被告庚○○、辛○○、同案被│
│  │                  │    │    │告申○○、「阿清」所有，供│
│  │                  │    │    │上揭二犯罪預備所用之物。  │
├─┼─────────┼──┼──┼─────────────┤
│(九)│機車行照正本      │張  │一  │車號：IAQ-986             │
│  │                  │    │    │與本案無關                │
├─┼─────────┼──┼──┼─────────────┤
│(十)│汽車行照影本      │張  │二  │被告庚○○、辛○○、同案被│
│  │                  │    │    │告申○○、「阿清」所有，供│
│  │                  │    │    │上揭二犯罪預備所用之物。  │
├─┼─────────┼──┼──┼─────────────┤
│(十一)│銀行存摺          │本  │五  │中信：蔡文啟000000000000  │
│  │                  │    │    │富邦：乙○○00000000000000│
│  │                  │    │    │新竹：張春長00000000000   │
│  │                  │    │    │萬通：王秋光00000000000000│
│  │                  │    │    │台企：謝志鴻00000000000   │
│  │                  │    │    │與附表二沒收物欄相同，毋│
│  │                  │    │    │庸重複沒收。              │
├─┼─────────┼──┼──┼─────────────┤
│(十二)│汽車駕照正本      │張  │八  │李後育、陳進義、許芳美、  │
│  │                  │    │    │李三源、謝志鴻、曾心玫各  │
│  │                  │    │    │一張、劉冠麟二張          │
│  │                  │    │    │被告庚○○、辛○○、同案被│
│  │                  │    │    │告申○○、「阿清」所有，供│
│  │                  │    │    │上揭二犯罪預備所用之物。  │
├─┼─────────┼──┼──┼─────────────┤
│(十三)│身分證正本        │張  │五  │張春長、王秋光、梁淑媛、  │
│  │                  │    │    │許雅絢、李世平            │
│  │                  │    │    │張春長之身分證，與附表二沒│
│  │                  │    │    │收物欄之張春長國民身分證│
│  │                  │    │    │相同，毋庸重複沒收；其餘為│
│  │                  │    │    │被告庚○○、辛○○、同案被│
│  │                  │    │    │告申○○、「阿清」所有，供│
│  │                  │    │    │上揭二犯罪預備所用之物。  │
├─┼─────────┼──┼──┼─────────────┤
│(十四)│人頭照            │疊  │一  │含照片、底片、磁片        │
│  │                  │    │    │被告庚○○、辛○○、同案被│
│  │                  │    │    │告申○○、「阿清」所有，供│
│  │                  │    │    │上揭二犯罪預備所用之物。  │
├─┼─────────┼──┼──┼─────────────┤
│(十五)│汽車新領牌照登記書│張  │三  │被告庚○○、辛○○、同案被│
│  │                  │    │    │告申○○、「阿清」所有，供│
│  │                  │    │    │上揭二犯罪預備所用之物。  │
├─┼─────────┼──┼──┼─────────────┤
│(十六)│汽車牌照          │面  │二  │6C-5416                   │
│  │                  │    │    │被告庚○○、辛○○、同案被│
│  │                  │    │    │告申○○、「阿清」所有，供│
│  │                  │    │    │上揭二犯罪預備所用之物。  │
├─┼─────────┼──┼──┼─────────────┤
│(十七)│支票              │張  │三  │  與本案無關              │
├─┼─────────┼──┼──┼─────────────┤
│(十八)│地政事務所建物、土│疊  │一  │  與本案無關              │
│  │地權狀影本        │    │    │                          │
├─┼─────────┼──┼──┼─────────────┤
│(十九)│財團法人聯合信用卡│疊  │一  │被告庚○○、辛○○、同案被│
│  │徵信中心資料      │    │    │告申○○、「阿清」所有，供│
│  │                  │    │    │上揭二犯罪預備所用之物。  │
├─┼─────────┼──┼──┼─────────────┤
│(二十)│91年9月10月發票   │張  │十一│  與本案無關              │
├─┼─────────┼──┼──┼─────────────┤
││各公司統一編號、地│疊  │一  │  與本案無關              │
│  │址、代表人資料    │    │    │                          │
├─┼─────────┼──┼──┼─────────────┤
││筆記本            │本  │一  │  與本案無關              │
├─┼─────────┼──┼──┼─────────────┤
││人名印章          │顆  │十六│其中偽造王秋光、張春長、王│
│  │                  │    │    │重興、蔡文啟、謝志鴻印章，│
│  │                  │    │    │與附表二沒收物欄相同，毋│
│  │                  │    │    │庸重複沒收；其餘均為被告邱│
│  │                  │    │    │國寶、辛○○、同案被告陳俊│
│  │                  │    │    │銘、「阿清」所有，供上揭二│
│  │                  │    │    │犯罪預備所用之物。        │
├─┼─────────┼──┼──┼─────────────┤
││製作證件印章      │顆  │五十│被告庚○○、辛○○、同案被│
│  │                  │    │三  │告申○○、「阿清」所有，供│
│  │                  │    │    │上揭二犯罪所用之物。      │
├─┼─────────┼──┼──┼─────────────┤
││行動電話SIM卡     │張  │十三│  與本案無關              │
├─┼─────────┼──┼──┼─────────────┤
││電話簿            │本  │五  │  與本案無關              │
├─┼─────────┼──┼──┼─────────────┤
││熱熔膠            │支  │五  │  與本案無關              │
├─┼─────────┼──┼──┼─────────────┤
││美工刀片          │組  │一  │  與本案無關              │
├─┼─────────┼──┼──┼─────────────┤
││提款卡            │張  │一  │乙○○00000000000000      │
│  │                  │    │    │與附表二沒收物欄相同，毋│
│  │                  │    │    │庸重複沒收。              │
├─┼─────────┼──┼──┼─────────────┤
││人別年籍資料      │冊  │一  │   與本案無關             │
├─┼─────────┼──┼──┼─────────────┤
││台灣企銀開戶資料  │張  │二  │   與本案無關             │
├─┼─────────┼──┼──┼─────────────┤
││遠傳電信易付卡客戶│張  │二  │   與本案無關             │
│  │資料卡            │    │    │                          │
├─┼─────────┼──┼──┼─────────────┤
││信用貸款申請書影本│張  │一  │   與本案無關             │
├─┼─────────┼──┼──┼─────────────┤
││行動電話          │支  │三  │0000-0000-0000-000        │
│  │                  │    │    │0000-0000-0000-000        │
│  │                  │    │    │0000-0000-0000-000        │
│  │                  │    │    │與本案無關                │
└─┴─────────┴──┴──┴─────────────┘
附表四：於被告庚○○處扣押之物品
┌─┬─────────┬──┬──┬─────────────┐
│  │  品        名    │單位│數量│    備          註        │
├─┼─────────┼──┼──┼─────────────┤
│(一)│行動電話          │支  │四  │   與本案無關             │
├─┼─────────┼──┼──┼─────────────┤
│(二)│筆記本            │本  │一  │   與本案無關             │
├─┼─────────┼──┼──┼─────────────┤
│(三)│商業本票          │本  │一  │   與本案無關             │
├─┼─────────┼──┼──┼─────────────┤
│(四)│土地所有權狀      │冊  │一  │   與本案無關             │
├─┼─────────┼──┼──┼─────────────┤
│(五)│汽車新領牌照登記書│張  │二  │   與本案無關             │
│  │影本              │    │    │                          │
├─┼─────────┼──┼──┼─────────────┤
│(六)│行照影本          │張  │二  │   與本案無關             │
├─┼─────────┼──┼──┼─────────────┤
│(七)│身分證正本        │張  │二  │戊○○、魏士育            │
│  │                  │    │    │被告庚○○、辛○○、同案被│
│  │                  │    │    │告申○○、「阿清」所有，供│
│  │                  │    │    │上揭二犯罪預備所用之物。  │
├─┼─────────┼──┼──┼─────────────┤
│(八)│身分證影本        │張  │四  │魏士育身分證影本，為被告邱│
│  │                  │    │    │國寶、辛○○、同案被告陳俊│
│  │                  │    │    │銘、「阿清」所有，供上揭二│
│  │                  │    │    │犯罪預備所用之物。        │
│  │                  │    │    │王玉英、張燦藝、陳宇洋與本│
│  │                  │    │    │案無關，毋庸沒收。        │
├─┼─────────┼──┼──┼─────────────┤
│(九)│戶籍謄本          │張  │一  │戊○○                    │
│  │                  │    │    │被告庚○○、辛○○、同案被│
│  │                  │    │    │告申○○、「阿清」所有，供│
│  │                  │    │    │上揭二犯罪預備所用之物。  │
├─┼─────────┼──┼──┼─────────────┤
│(十)│便條紙            │冊  │一  │ 與本案無關               │
├─┼─────────┼──┼──┼─────────────┤
│(十一)│停車繳費單        │張  │十八│9E-8957x8                 │
│  │                  │    │    │Y8-9289x3                 │
│  │                  │    │    │QI-3329x7                 │
│  │                  │    │    │與本案無關                │
└─┴─────────┴──┴──┴─────────────┘


司法院資訊處製作；財團法人民間司法改革基金會備份。
